臺灣高等法院刑事裁定　　　　　　　　　 96年度抗字第761號
抗　告　人
即　受刑人　甲○○
上列抗告人因違反廢棄物清理法案件，不服臺灣板橋地方法院中
華民國96年7月13日撤銷緩刑裁定（96年度撤緩字第107號），提
起抗告，本院裁定如下：
    主  文
抗告駁回。
    理  由
一、聲請意旨略以：受刑人甲○○因違反廢棄物清理法案件（臺
    灣士林地方法院檢察署92年度偵字第1905號），經判處有期
    徒刑1年10月，緩刑5年，於民國（下同）93年1月8日判決確
    定。竟於緩刑期內之94年3月4日私行拘禁王義隆，另犯強制
    罪，經臺灣高等法院於96年4月3日以95年度上訴字第4030號
    刑事判決判處得易科罰金之有期徒刑5月，於96年5月7日判
    決確定。受刑人因有上揭犯罪事實，足認其不知悔悟自新，
    原宣告之緩刑難收其預期效果，而有執行刑罰之必要，合於
    刑法第75條之1第1項第2款所定撤銷緩刑宣告之原因，爰依
    刑事訴訟法第476條規定聲請撤銷其緩刑之宣告等語。
二、按刑法於94年2 月2 日修正公布，於95年7 月1 日施行。而
    關於緩刑之撤銷亦有修正，依立法意旨說明，舊法第75條第
    1 項固已設有兩款應撤銷緩刑之原因，至得撤銷緩刑之原因
    ，則僅於保安處分章內第93條第3 項與撤銷假釋合併加以規
    定，體例上不相連貫，實用上亦欠彈性，是將緩刑之撤銷分
    為「應撤銷」及「得撤銷」兩種原因，故將刑法第75條修正
    為「受緩刑之宣告，而有下列情形之一者，撤銷其宣告：一
    、緩刑期內因故意犯他罪，而在緩刑期內受不得易科罰金之
    有期徒刑以上刑之宣告確定者。二、緩刑前因故意犯他罪，
    而在緩刑期內受不得易科罰金之有期徒刑以上刑之宣告確定
    者」、「前項撤銷之聲請，於判決確定後6 月以內為之」；
    並新增刑法第75條之1 規定：「受緩刑之宣告而有下列情形
    之一，足認原宣告之緩刑難收其預期效果，而有執行刑罰之
    必要者，得撤銷其宣告：一、緩刑前因故意犯他罪，而在緩
    刑期內受得易科罰金之有期徒刑、拘役或罰金之宣告確定者
    。二、緩刑期內因故意犯他罪，而在緩刑期內受得易科罰金
    之有期徒刑、拘役或罰金之宣告確定者。三、緩刑期內因過
    失更犯罪，而在緩刑期內受有期徒刑之宣告確定者。四、違
    反第74條第2 項第1 款至第8 款所定負擔情節重大者。」、
    「前條第2 項之規定，於前項第1 款至第3 款情形亦適用之
    」。次按於94年1 月7 日刑法修正施行前，受緩刑之宣告，
    94年1 月7 日修正刑法施行後，仍在緩刑期內者，適用94年
    1 月7 日修正施行之刑法第75條、第75條之1 及第76條規定
    ，中華民國刑法施行法第6 條之1 定有明文。從而，本件係
    依舊法宣告緩刑，迄新法施行仍在緩刑期內，即應適用修正
    後刑法第75條、第75條之1 及第76條等規定。
三、原裁定以：查受刑人甲○○因違反廢棄物清理法案件，於92
    年7月15日，經臺灣士林地方法院以92年度訴字第262號刑事
    判決判處有期徒刑1年2月，緩刑3年，嗣於92年11月26日，
    經臺灣高等法院以92年度上訴字第3118號刑事判決撤銷原審
    判決，改為判處有期徒刑1年10月，緩刑5年，93年1月8日判
    決確定。詎受刑人於緩刑期間之94年3月4日，即因故意犯妨
    害自由案件，於95年9月25日，經臺灣臺北地方法院以95年
    度重訴字第30號刑事判決判處有期徒刑6月，如易科罰金，
    以300元折算壹日，嗣於96年4月3日，經臺灣高等法院以95
    年度上訴字第4030號刑事判決撤銷原審判決，改為判處有期
    徒刑5月，如易科罰金，以300元折算壹日，96年5月7日判決
    確定等情，有上揭刑事判決及臺灣高等法院被告前案紀錄表
    在卷可按，是本件受刑人於獲得緩刑宣告確定後，竟不知戒
    慎其行，於緩刑期內又故意犯他罪，而在緩刑期間，受得易
    科罰金之有期徒刑5月之刑之宣告確定，足認其不知悔悟自
    新，原宣告之緩刑顯難收其預期效果，而有執行刑罰之必要
    ，核與修正後刑法第75條之1第1項第2款之規定相符。從而
    ，檢察官聲請撤銷受刑人上開緩刑之宣告，於法有據，應予
    准許。
四、經核原裁定上開認事用法，洵無違誤。抗告意旨以就臺灣高
    等法院95年度上訴字第4030號案件係於不知情下被列為共同
    被告，抗告人於緩刑期間內已悔悟自新等語。惟查：抗告人
    所犯共同私行拘禁罪，業經本院審酌認定其犯行明確，判處
    有期徒刑5月，如易科罰金以銀元300元折算一日確定在案，
    有本院95年度上訴字第4030號判決書附卷可稽。則抗告人於
    緩刑期內又故意犯罪，足認其不知悔改自新，所宣告之緩刑
    已難收其預期效果，自有再執行刑罰之必要，而難再邀寬典
    ，抗告人空言辯稱已具悔意云云，顯難採信，其抗告為無理
    由，應予駁回。
據上論結，應依刑事訴訟法第412條，裁定如主文。
中　　華　　民　　國　　96　　年　　8 　　月　　14　　日
　　　　　　　　　刑事第五庭審判長法　官  吳　敦
  　　　　　　　　　　　　　　　　法  官  陳祐治
        　　　　　　　　　　　　　法  官  吳啟民
以上正本證明與原本無異。
不得再抗告。
                                  書記官  江采廷
中　　華　　民　　國　　96　　年　　8 　　月　　15　　日
